臺灣高等法院刑事判決　　　　　　　　　　　　　　九十三年度上訴字第二七九號
　　上　訴　人
　　即　被　告　丙○○
　　　　　　　　　　　　現於臺灣岩灣技能訓練所執行中
　　選任辯護人　馮志剛律師
　　上　訴　人
　　即　被　告　甲○○
　　指定辯護人　本院公設辯護人乙○○
右上訴人即被告因違反槍砲彈藥刀械管制條例等案件，不服臺灣士林地方法院九十二
年度訴字第四八九號，中華民國九十二年十二月十日第一審判決（起訴案號：臺灣士
林地方法院檢察署九十二年度偵字第一一二三號、九十二年度偵緝字第三九二號）提
起上訴，本院判決如左：
    主  文
原判決撤銷。
丙○○未經許可，寄藏手槍，累犯，處有期徒刑陸年陸月，併科罰金新台幣貳拾萬元
，罰金如易服勞役以罰金總額與六個月之日數比例折算，扣案具殺傷力之奧地利ＧＬ
ＯＣＫ廠製十九型口徑九ＭＭ制式半自動手槍（槍枝管制編號：000000000
0號）及仿ＢＥＲＥＴＴＡ廠半自動手槍改造之玩具手槍（槍枝管制編號：0000
000000號）各壹支、毛巾壹條、粉紅色塑膠袋壹個、藍色塑膠袋壹個、黑色小
背包壹個沒收。
甲○○無罪。
    事  實
一、丙○○前曾於民國（下同）八十八年間，因妨害兵役治罪條例案件，經原審法院
    判處有期徒刑二月確定，於八十九年五月五日易科罰金執行完畢。丙○○與綽號
    「文龍」、「小忠」之成年男子於八十九年八月十日凌晨，因故與設址於臺北市
    ○○○路二段七十號爵士皇宮酒店股東凌志鵬之弟凌志民及該酒店之服務人員發
    生衝突，心有不甘，丙○○即與綽號「文龍」、「小忠」之成年男子及另一真實
    姓名年籍不詳之成年男子，於八十九年八月十一日凌晨二時三十四分許會合，四
    人基於恐嚇之犯意聯絡，共同意圖供自己犯罪之用，未經許可無故持有手槍、子
    彈圖思報復，一行人由該真實姓名年籍不詳之成年男子駕黑色ＢＭＷ自用小客車
    沿臺北市○○街往新生北路再至民族東路後上新生北路高架橋，丙○○明知制式
    手槍、子彈、可發射子彈具殺傷力之改造手槍，均屬槍砲彈藥刀械管制條例所管
    制之物，非經主管機關許可不得持有之，綽號「文龍」之成年男子攜帶持有奧地
    利ＧＬＯＣＫ廠製十九型口徑九ＭＭ制式半自動手槍（槍枝管制編號：0000
    000000號）、可發射子彈具有殺傷力之仿ＢＥＲＥＴＴＡ廠半自動手槍製
    造再車通槍管內阻鐵予以改造之玩具手槍（槍枝管制編號：000000000
    0號），二支手槍均裝填具有殺傷力之子彈計十五顆，而於車內將其中之具殺傷
    力之改造玩具手槍交予丙○○持有，而丙○○、綽號「文龍」、「小忠」之成年
    彈十五顆之制式手槍、改造玩具手槍二把，於同日凌晨三時三十七分，四人車行
    至距爵士皇宮酒店約三、四層樓高之新生北路高架橋後，旋推由丙○○、綽號「
    文龍」之成年男子各持改造玩具手槍及制式手槍朝爵士皇宮酒店一、二樓方向射
    擊洩憤，綽號「文龍」之成年男子接續發射十二顆子彈，造成爵士皇宮酒店一樓
    大門玻璃破碎、二樓部分包廂毀損致令不堪使用（毀損部分未據提出告訴），丙○○則因未將該改造玩具手槍擊發機構之保險掣機件打開而無法正常擊發，四人
    以此加害生命、身體、財產之事，恐嚇當時爵士皇宮酒店連同服務人員丁○○、
    王易凱在內之顧客約七人、服務人員約十餘人，致生危害於安全。其後丙○○、
    綽號「文龍」、「小忠」之成年男子、真實姓名年籍不詳之成年男子再駕駛原車
    離開現場，至臺北縣板橋市○○路○段迴轉至文化路二段二八六號「茶騷有味」
    茶坊，途中綽號「文龍」之成年男子復將上開具殺傷力之奧地利ＧＬＯＣＫ廠製
    十九型口徑九ＭＭ制式半自動手槍（槍枝管制編號：0000000000號）
    交付丙○○，而與前已交付之可發射子彈具有殺傷力之仿ＢＥＲＥＴＴＡ廠半自
    動手槍改造之玩具手槍（槍枝管制編號：0000000000號），及具有殺
    傷力之子彈三顆等物，均寄藏於丙○○處。至「茶騷有味」茶坊後，丙○○始與
    另三人分手，而搭乘計程車攜帶前開受託之槍、彈離開。迄八十九年八月二十二
    日，因警方就爵士皇宮酒店槍擊案組成專案小組查悉槍擊案前一日在爵士皇宮酒
    店前曾經發生鬥毆事件，過程中丙○○之車輛遭砸毀，並查得凌志民曾前往錢櫃
    ＫＴＶ長春店與人發生衝突，乃調取錢櫃ＫＴＶ長春店八十九年八月十日之監視
    錄影帶得知丙○○當時在場而認丙○○可能涉案，遂向臺灣臺北地方法院檢察署
    聲請對丙○○之行動電話門號核發通訊監察書，直至八十九年八月二十六日丙○○將前開受寄藏之槍、彈帶回其住處附近之臺北市○○區○○路二十五巷口廢棄
    釣蝦場內，以其所有之毛巾包妥再放入粉紅色塑膠袋內後裝入黑色小背包，最末
    再套上藍色塑膠袋加以藏放，而於翌日之八十九年八月二十七日前往警局投案，
    因丙○○另案涉犯違反槍砲彈藥刀械管制條例案件由臺灣板橋地方法院羈押，嗣
    於八十九年九月十四日下午二時二十分許，丙○○帶同警員前往上開藏放槍、彈
    地點而起獲前開奧地利ＧＬＯＣＫ廠製十九型口徑九ＭＭ制式半自動手槍（槍枝
    管制編號：0000000000號）、可發射子彈具有殺傷力之仿ＢＥＲＥＴ
    ＴＡ廠半自動手槍改造之玩具手槍（槍枝管制編號：0000000000號）
    各一支、具有殺傷力之口徑九ＭＭ制式半自動手槍子彈三顆及供寄藏槍枝所用之
    毛巾一條、粉紅色塑膠袋一個、黑色小背包一個及藍色塑膠袋一個等物。
二、案經臺北市政府警察局中山分局報請臺灣臺北地方法院檢察署檢察官偵辦後呈請
    臺灣高等法院檢察署檢察長令轉臺灣士林地方法院檢察署檢察官偵查起訴。
    理  由
壹、丙○○部分：
一、上訴人即被告丙○○對前開與綽號「文龍」、「小忠」之成年男子及開車之不詳
    姓名成年男子一同前往爵士皇宮酒店，於車內由綽號「文龍」之成年男子交付仿
    ＢＥＲＥＴＴＡ廠半自動手槍製造之改造玩具手槍，綽號「文龍」之成年男子則
    持奧地利ＧＬＯＣＫ廠製十九型口徑九ＭＭ制式半自動手槍，推由綽號「文龍」
    之成年男子連開十二槍後，再開原車至板橋市○○路「茶騷有味」茶坊，在車上
    再接受綽號「文龍」之成年男子之前開制式手槍，而保管該制式手槍、改造手槍
    及三顆子彈等情坦承不諱，惟否認有何恐嚇之犯行，辯稱：綽號「文龍」之成年
    具手槍的保險故沒有射擊，而係由綽號「文龍」之成年男子持制式半自動手槍朝
    爵士皇宮酒店擊發十二顆子彈的云云。經查前開事實，除被告丙○○之自白外，
    爵士皇宮酒店於上開時間遭槍擊，亦據證人丁○○、王易凱於原審證述在卷（原
    審卷第一一一至一二二頁），查獲槍枝之經過，亦據證人即警員林恆仕於原審證
    述明確（原審卷第一０一頁），此外並有被告丙○○所繪藏槍地形圖（臺灣臺北
    地方法院檢察署八十九年度偵字第一九四七四號卷第三五頁）、起獲手槍處之照
    片及槍、彈照片十一張（同上卷第四五頁至第五十頁）、爵士皇宮酒店大門、二
    樓Ａ３包廂牆上、大門玻璃遭槍擊破裂、高架橋上射擊處、槍彈照片計十八張（
    見臺北市政府警察局中山分局警卷），復有查獲之二支槍枝及起獲槍、彈時包裹
    前開槍、彈之被告丙○○所有之毛巾一條、粉紅色塑膠袋一個、藍色塑膠袋一個
    、黑色小背包一個等扣案可資佐證，而查獲之槍、彈，經送內政部警政署刑事警
    察局鑑驗之結果以「一、送鑑貝瑞塔手槍壹枝（槍枝管制編號：0000000
    000），認係由仿ＢＥＲＥＴＴＡ廠半自動手槍製造之金屬玩具手槍，車通槍
    管內阻鐵改造而成之改造手槍，機械性能良好，可擊發適用子彈，認具殺傷力，
    二、送鑑克拉克手槍壹枝（槍枝管制編號：0000000000），認係奧地
    利ＧＬＯＣＫ廠製十九型口徑九ＭＭ制式半自動手槍，槍管內具陸條右旋之來復
    線，機械性能良好，可擊發子彈，認具殺傷力，三、送鑑子彈參顆（均經試射）
    ，認均係口徑九ＭＭ制式半自動手槍彈（彈底標記壹顆為”ＡＰＬＵＧＥＲ９Ｍ
    Ｍ”、壹顆為”ＡＣＰ９６９ＭＭ”、壹顆為”ＳＢＬＵＧＥＲ９ＭＭ”），認
    均具殺傷力，四、送鑑手槍（槍枝管制編號：0000000000）其試射之
    彈殼，經與爵士皇宮遭槍擊案之證物彈殼壹拾貳顆比對結果，彈底特徵紋痕相吻
    合，認均係由該槍所擊發。」而爵士皇宮酒店遭槍擊案之證物彈殼十二顆比對結
    果，「送鑑彈殼壹拾貳顆，均係已擊發之制式口徑九ＭＭ子彈彈殼，其彈底紋痕
    特徵相吻合，認均係由同一槍枝所擊發。」有內政部警政署刑事警察局八十九年
    九月二十一日刑鑑字第一三七三六三號、八十九年八月十八日刑鑑字第一一七五
    ０三號鑑驗通知書各乙紙（臺北市政府警察局中山分局警卷最末倒數第一、二頁
    ）附卷可稽，是本件扣案之槍、彈及綽號「文龍」之成年男子所擊發之十二顆子
    彈，均具有殺傷力，為槍砲彈藥刀械管制條例所列管之制式手槍、改造玩具手槍
    及子彈。被告丙○○前開犯行，事證明確，足以認定。
二、查被告丙○○與綽號「文龍」、「小忠」及另不詳姓名之成年男子共同前往對爵
    士皇宮酒店開槍，雖無證據足以證明有殺人或傷害之犯意及行為，然其等對酒店
    開槍洩憤之行為，足以引起在酒店內人員之畏懼，顯然係以加害他人生命、身體
    、財產之事恐嚇他人，致生危害於安全。又雖僅有被告丙○○及「文龍」二人各
    持一支槍，及只有「文龍」之槍枝射擊十二發，然其等四人共同乘車前往開槍，
    彼此間自有犯意聯絡，並分擔犯罪行為，均為共同正犯，於共同意思聯絡範圍內
    對全部犯行，均應負刑責。又共同正犯「文龍」已射擊十二發，而為恐嚇既遂，
    被告丙○○所持之槍枝雖未擊射，亦無未遂犯之適用，併予敘明。
三、按槍砲彈藥刀械管制條例之持有槍彈罪，其持有之繼續為行為之繼續，於持有行
    為繼續中，均屬犯罪行為。另按寄藏與持有，均係將物置於自己實力支配之下，
    僅寄藏必先有他人之持有行為，而後始為之受寄代藏而已，故寄藏之受人委託代
    為保管，其保管之本身，亦屬持有。槍砲彈藥刀械管制條例第七條第四項，第十
    一條第二項係將「持有」與「寄藏」為分別之處罰規定，則單純之「持有」，固
    不包括「寄藏」，但「寄藏」之受人委託代為保管，其保管之本身所為之「持有
    」，既係「寄藏」之當然結果，法律上自宜僅就「寄藏」行為為包括之評價，不
    應另就「持有」予以論罪。有七十四年台上字第三四００號判例可資參照。本件
    雖係先由綽號「文龍」者交付一支改造之手槍予丙○○，然因其等有犯意之聯絡
    ，因此對全部之持有槍枝行為，均負共同正犯之責，因此就於「文龍」持有中之
    制式手槍，被告丙○○亦負持有刑責，則於至爵士皇宮酒店開槍後，無論被告丙○○有無先將所持之改造手槍及子彈交給「文龍」或仍在丙○○持有中，然於其
    等分手前，於法律上之評價，該二枝槍枝及三發子彈仍均在被告丙○○與「文龍
    」等人共同持有中，因此，嗣「文龍」再將所持有之制式手槍或連同該改造手槍
    及子彈交付被告，前後均屬一持有行為之繼續，從而被告嗣雖起意為「文龍」保
    管上開槍彈而受寄藏之，然既屬一行為之繼續，即無從割裂而分別論處以「持有
    」及「寄藏」二罪，參酌前揭判例之意旨，應對被告丙○○論以寄藏槍枝及子彈
    罪，而不另就「持有」予以論罪。
四、核被告丙○○與「文龍」等人向爵士皇宮酒店開槍恐嚇示威，持有前開制式手槍
    、改造玩具手槍及制式子彈，並進而受託寄藏上開槍枝及子彈之行為，係犯槍砲
    彈藥刀械管制條例第七條第四項未經許可寄藏手槍、同條例第十一條第四項未經
    許可寄藏可發射子彈具有殺傷力之改造玩具手槍及同條例第十二條第四項未經許
    可寄藏子彈、第三百零五條恐嚇危害安全等罪。被告丙○○與綽號「文龍」、「
    小忠」之成年男子、真實姓名年籍不詳之成年男子間，就上開持有槍枝、子彈及
    恐嚇之犯行，具有犯意聯絡及行為分擔，應依刑法第二十八條之規定論以共同正
    犯。被告丙○○所犯槍砲彈藥刀械管制條例第七條第四項、同條例第十一條第四
    項及同條例第十二條第四項之罪，係一行為而觸犯數罪名，為想像競合犯，應依
    刑法第五十五條之規定，從較重之槍砲彈藥刀械管制條例第七條第四款未經許可
    寄藏手槍罪處斷。持槍射擊爵士皇宮酒店恐嚇該店內客人七人、服務人員十餘人
    ，則係一行為觸犯數相同之罪名，為同種想像競合犯，應依刑法第五十五條之規
    定，從一恐嚇致生危害安全罪論處。以上所犯二罪，具有方法結果之牽連關係，
    應依刑法第五十五條之規定，從較重之未經許可寄藏手槍罪處斷。被告丙○○曾
    於八十八年間，因妨害兵役治罪條例案件，經臺灣士林地方法院判處有期徒刑二
    月確定，於八十九年五月五日易科罰金執行完畢，有本院被告全國前案紀錄表存
    卷可按，其於受有期徒刑之執行完畢後，五年以內再犯有期徒刑以上之本罪，為
    累犯，依法加重其刑。
五、本件證人即承辦警員林恆仕稱：在被告丙○○遭緝獲之八十九年八月二十七日前
    已有線報被告丙○○持有槍枝，並據以於八十九年八月二十二日向北檢聲請監聽
    等情（詳見原審卷第九十八頁），並有臺灣臺北地方法院檢察署八十九年度聲監
    字第一六七號案卷可資佐證，是被告丙○○於八十九年九月十四日帶同警方起獲
    槍、彈之行為，核與槍砲彈藥刀械管制條例第十八條第一項自首之要件不合，又
    被告丙○○雖迭於偵查時及審理中自白並供述扣案之槍、彈係綽號「文龍」之成
    年男子所交付，惟綽號「文龍」之成年男子真實姓名年籍不詳，無從據以查知扣
    案槍彈之來源，亦與槍砲彈藥刀械管制條例第十八條第四項於偵查或審判中自白
    ，並供述全部槍砲、彈藥、刀械之來源及去向，因而查獲或因而防止重大危害治
    安事件之發生者之規定不符，自無從據以減輕或免除其刑。
六、被告丙○○所犯槍砲彈藥刀械管制條例第七條第四項、第十一條第四項之罪，雖
    行為時同條例第十九條第一項訂有「犯第七條、第八條、第十條、第十一條、第
    十二條第一項至第三項、第十三條第一項至第三項之罪，經判處有期徒刑者，應
    於刑之執行完畢或赦免後，令入勞動場所，強制工作，其期間為三年」之規定，
    然該條規定業已於九十年十一月十四日修正公布刪除，並自同年月十六日失效，
    該條文失效後，有關強制工作處分，除合於刑法第九十條第一項之要件，而有施
    以強制工作之必要，得依該條規定宣告強制工作之保安處分外，已無適用前開條
    例第十九條第一項宣告強制工作之餘地，查本件並無證據證明被告丙○○有刑法
    第九十條第一項所稱之有犯罪習慣或以犯罪為常業或因遊蕩或懶惰成習而犯罪，
    尚無宣告強制工作之問題，併此敘明。
七、另查被告丙○○前雖經臺灣士林地方法院檢察署檢察官以九十年度偵字第九三七
    八號不起訴處分，惟前揭九十年度偵字第九三七八號案件係臺灣板橋地方法院檢
    察署檢察官簽分後呈請臺灣高等法院檢察署令轉臺灣士林地方法院檢察署檢察官
    偵辦，該案卷宗原僅有五宗即臺灣板橋地方法院檢察署八十九年度偵字第二五九
    一號卷、臺灣板橋地方法院八十九年度訴字第七五六號卷（一）、卷（二）、本
    院八十九年度上訴字第三九二四號卷、臺灣板橋地方法院檢察署九十年度偵字第
    一二八七四號卷，上開五宗卷宗中於臺灣士林地方法院檢察署檢察官為不起訴處
    分時，並無前開內政部警政署刑事警察局鑑驗通知書、臺灣臺北地方法院檢察署
    八十九年度聲監字第一六七號卷內之證人王易凱、許人傑、劉又慈之證述，按刑
    事訴訟法第二百六十條第一款所謂新事實新證據，祇須為不起訴處分前未經發現
    ，且足認被告有犯罪嫌疑為已足，並不以確定證明其犯罪為必要，故不起訴處分
    前，並未提出及調查之證據，即該條所謂之新事實、新證據，因此本件自得據以
    再行起訴，併此敘明。
八、又查被告丙○○雖曾因於八十八年七月間，因藏放改造左輪手槍及制式子彈而經
    本院於九十年一月十九日判處有期徒刑五月，併科罰金新臺幣五萬元確定，此有
    臺灣板橋地方法院八十九年度訴字第七五六號及本院八十九年度上訴字第三九二
    四號卷可佐，本院上開判決認被告丙○○就前開案件與本案並無連續犯關係，經
    查客觀上本案之行為係因八十九年八月十日在爵士皇宮酒店前鬥毆而引起，主觀
    上亦無基於同一概括犯意認識所為之可能，則被告丙○○所犯之本案與前開判決
    確定案件間自非連續犯，並無裁判上一罪之關係，尚非同一案件，併此敘明。
貳、甲○○部分：
一、公訴意旨以：上訴人即被告甲○○對於前開丙○○與爵士皇宮酒店人員之衝突，
    亦有參與，且在鬥毆中受傷，甲○○為教訓爵士皇宮酒店人員，而於八十九年八
    月十日上午八時許，在臺北市○○○路與錦州街口之麥當勞速食店中表示「今晚
    就看他們表演」，丙○○亦表示一同前往，甲○○即分別夥同丙○○、「文龍」
    、「小忠」及另一真實姓名年籍不詳之成年男子基於共同非法持有槍枝及恐嚇之
    犯意聯絡，並謀議完成後，由甲○○電話指示丙○○與「文龍」等人於八十九年
    八月十一日凌晨二時三十四分許會合，四人由該真實姓名年籍不詳之成年男子駕
    黑色ＢＭＷ自用小客車沿臺北市○○街往新生北路再至民族東路後上新生北路高
    架橋，渠等均明知制式手槍、子彈、可發射子彈具殺傷力之改造手槍，均屬槍砲
    彈藥刀械管制條例所管制之物，非經主管機關許可不得持有之，綽號「文龍」之
    成年男子攜帶持有奧地利ＧＬＯＣＫ廠製十九型口徑九ＭＭ制式半自動手槍（槍
    枝管制編號：0000000000號）、可發射子彈具有殺傷力之仿ＢＥＲＥ
    ＴＴＡ廠半自動手槍製造再車通槍管內阻鐵予以改造之玩具手槍（槍枝管制編號
    ：0000000000號），二支手槍均裝填具有殺傷力之子彈計十五顆，而
    於車內將其中之具殺傷力之改造玩具手槍交予丙○○持有，而丙○○、綽號「文
    龍」、「小忠」之成年男子、真實姓名年籍不詳之成年男子等四人即共同未經許
    可，持有上述已裝填子彈十五顆之制式手槍、改造玩具手槍二把。於同日凌晨三
    時三十七分，四人車行至距爵士皇宮酒店約三、四層樓高之新生北路高架橋後，
    旋推由丙○○、綽號「文龍」之成年男子各持改造玩具手槍及制式手槍朝爵士皇
    宮酒店一、二樓方向射擊洩憤，綽號「文龍」之成年男子接續發射十二顆子彈，
    造成爵士皇宮酒店一樓大門玻璃破碎、二樓部分包廂毀損致令不堪使用（毀損部
    分未據提出告訴），丙○○則因未將該改造玩具手槍擊發機構之保險掣機件打開
    而無法正常擊發，而以此加害生命、身體、財產之事，恐嚇當時爵士皇宮酒店連
    同服務人員丁○○、王易凱在內之顧客約七人、服務人員約十餘人，致生危害於
    安全。其後丙○○、綽號「文龍」、「小忠」之成年男子、真實姓名年籍不詳之
    成年男子再駕駛原車離開現場，至臺北縣板橋市○○路○段迴轉至文化路二段二
    八六號「茶騷有味」茶坊，途中綽號「文龍」之成年男子復將上開具殺傷力之奧
    地利ＧＬＯＣＫ廠製十九型口徑九ＭＭ制式半自動手槍（槍枝管制編號：000
    0000000號）交付丙○○，而與前已交付之可發射子彈具有殺傷力之仿Ｂ
    ＥＲＥＴＴＡ廠半自動手槍改造之玩具手槍（槍枝管制編號：00000000
    00號），及具有殺傷力之子彈三顆等物，均寄藏於丙○○處。至八十九年八月
    二十六日，丙○○將前開受寄藏之槍、彈帶回其住處附近之臺北市○○區○○路
    二十五巷口廢棄釣蝦場內藏放，而於翌日之八十九年八月二十七日前往警局投案
    ，並八十九年九月十四日下午二時二十分許，丙○○帶同警員前往上開藏放槍、
    彈地點而起獲前二支手槍及子彈三顆，因認被告甲○○涉犯有槍砲彈藥刀械管制
    條例第七條第四項未經許可持有手槍、同條例第十一條第四項未經許可持有可發
    射子彈具有殺傷力之改造玩具手槍及同條例第十二條第四項未經許可持有子彈、
    第三百零五條恐嚇危害安全等罪。
二、公訴人認被告甲○○有前開犯行，係以被告甲○○、丙○○之供述，證人許人傑
    之證詞、甲○○使用之電話通聯紀錄為所憑之證據。惟被告甲○○則矢口否認有
    前開犯行，辯稱伊不知情等語。
三、按被告未經審判證明有罪確定前，推定其為無罪；犯罪事實應依證據認定之，無
    證據不得認定犯罪事實刑事訴訟法第一百五十四條定有明文。又不能證明被告犯
    罪者，應諭知無罪之判決，刑事訴訟法第三百零一條第一項亦定有明文。而認定
    犯罪事實所憑之證據，雖不以直接證據為限，間接證據亦包括在內；然而無論直
    接或間接證據，其為訴訟上之證明，須於通常一般之人均不致有所懷疑，而得確
    信其為真實之程度者，始得據為有罪之認定，倘其證明尚未達到此一程度，而有
    合理之懷疑存在，致無法形成有罪之確信時，即不得遽為不利被告之認定，此有
    最高法院七十六年台上字第四九八六號判例可資參照。另最高法院三十二年第六
    十七號判例亦以認定犯罪事實所憑之證據，固不以直接證據為限，間接證據亦應
    包含在內，惟採用間接證據時，必其所成立之證據，在直接關係上，雖僅足以證
    明他項事實，而由此他項事實，本於推理之作用足以證明待證事實者，方為合法
    ，若憑空之推想，並非間接證據。
四、查丙○○於警訊中雖為不利於被告甲○○之供陳，略謂係接獲被告甲○○之電話
    指示而與「文龍」等人會合前去開槍云云。惟此為被告甲○○所否認，被告丙○○所稱受甲○○指示與「文龍」等人會合前往開槍一節，除丙○○之供陳外，並
    無任何證據足以證明，起訴書認被告甲○○係「夥同」丙○○等人為前開持槍恐
    嚇之犯行，惟查甲○○既未同往，其與丙○○、「文龍」、「小忠」及另一不詳
    姓名之男子間，究如何謀議，均無證據足以證明，且丙○○嗣於原審及本院均稱
    本件槍擊與被告甲○○無關等語，是自無從僅憑丙○○之前不盡詳實之供陳，及
    八十九年八月十一日甲○○與丙○○有多次之電話聯繫，即認本件槍擊恐嚇事件
    ，係出於被告甲○○之指使或共同參與謀議。至證人許人傑嗣於原審則稱未與甲○○等人在林森北路與錦州街口的麥當勞見面，警詢是被警察嚇到，為離開警局
    而隨便亂講等語（見原審卷第一五四、一五七、一五九頁），而被告甲○○亦否
    認有在麥當勞速食店宣稱今晚看其表演等語，且所謂今晚看其表演，究何所指，
    亦難以確切認定即係指其有意於當晚聚眾前往爵士皇宮酒店開槍，是亦難據此而
    為不利於被告甲○○之認定。至起訴書所舉之丁○○、王易凱之證詞，及刑事警
    察局之鑑驗通知書等證據，固足以證明爵士皇宮酒店遭槍擊等情，然亦不足據以
    認被告甲○○有參與本件槍擊。綜上所述，本件尚無法證明被告甲○○有公訴意
    旨所指之犯行，其犯罪不能證明，應為無罪之諭知。
參、原審對被告丙○○論罪科刑，固非無見，惟原判決以被告丙○○係分別犯「持有
    」及「寄藏」二罪，而予分論併罰，即有未合，又原審判決對被告甲○○為有罪
    之判決，亦非適法，被告等上訴指摘原判決不當，為有理由。應由本院將原判決
    撤銷改判，依法對被告甲○○為無罪之諭知，就被告丙○○部分，爰審酌被告丙○○僅因細故鬥毆，即公然開槍示威洩憤，危害社會治安甚鉅，犯罪之動機、手
    段、所生之危害及犯罪後之態度等一切情狀，量處如主文所示之刑，併科罰金部
    分並諭知易服勞役之折算標準。扣案之奧地利ＧＬＯＣＫ廠製十九型口徑九ＭＭ
    制式半自動手槍（槍枝管制編號：0000000000號）及仿ＢＥＲＥＴＴ
    Ａ廠半自動手槍改造之玩具手槍（槍枝管制編號：0000000000號）各
    一支，均屬違禁物，依刑法第三十八條第一項第一款規定沒收；扣案之毛巾一條
    、粉紅色塑膠袋一個、黑色小背包一個及藍色塑膠袋一個等物，係被告丙○○所
    有用以藏置槍、彈之物，依刑法第三十八條第一項第二款之規定宣告沒收。至於
    查獲之制式子彈三顆均經鑑定時試射而不存在，即無從再予宣告沒收。
據上論斷，應依刑事訴訟法第三百六十九條第一項前段、第三百六十四條、第二百九
十九條第一項前段、第三百零一條第一項，槍砲彈藥刀械管制條例第七條第四項、第
十一條第四項、第十二條第四項，刑法第三百零五條、第十一條前段、第二十八條、
第五十五條、第四十七條、第四十二條第三項、第三十八條第一項第一款、第二款，
罰金罰鍰提高標準條例第一條前段、第二項，現行法規所定貨幣單位折算新台幣條例
第二條，判決如主文。
本案經檢察官蔡薰慧到庭執行職務。
中　　　華　　　民　　　國　　　九十三　　　年　　　五　　月　　十八　　日
                              臺灣高等法院刑事第四庭
                                  審判長法  官  蔡  永  昌
                                        法  官  陳  榮  和
                                        法  官  蔡  國  在
右正本證明與原本無異。
如不服本判決，應於收受送達後十日內向本院提出上訴書狀，其未敘述上訴之理由者
並得於提起上訴後十日內向本院補提理由書（均須按他造當事人之人數附繕本）。
                                        書記官  耿  鳳  君
中　　　華　　　民　　　國　　　九十三　　　年　　　五　　月　　十八　　日
附錄本判決論罪科刑依據之法條：
  槍砲彈藥刀械管制條例第七條第四項：
  未經許可，持有、寄藏或意圖販賣而陳列第一項所列槍砲、彈藥者，處五年以上有
  期徒刑，併科新幣一千萬元以下罰金。
  槍砲彈藥刀械管制條例第十一條第四項：
  未經許可，持有、寄藏或意圖販賣而陳列第一項所列槍砲者，處一年以上七年以下
  有期徒刑，併科新臺幣七百萬元以下罰金。
  槍砲彈藥刀械管制條例第十二條第四項：
  未經許可，持有、寄藏或意圖販賣而陳列子彈者，處五年以下有期徒刑，併科新臺
  幣三百萬元以下罰金。
  中華民國刑法第三百零五條：
  以加害生命、身體、自由、名譽、財產之事，恐嚇他人致生危害於安全者，處二年
  以下有期徒刑、拘役或三百元以下罰金。
